---
title: <h1>About me</h1>
---

<div class = "row">

<div class = "col-md-5">
Origen: [Caucasia, Antioquia, Colombia.](https://es.wikipedia.org/wiki/Caucasia)


Residencia: [Medellín, Antioquia, Colombia.](https://es.wikipedia.org/wiki/Medellín)


Academia: [Universidad Nacional de Colombia sede Medellín.](http://medellin.unal.edu.co)


Beca: [Mejores Bachilleres - Gobernación de Antioquia.](https://www.corpoeducacionsuperior.org/programas-becas/mejores-bachilleres)


Email: yuasaavedraco@unal.edu.co
</div>

<div class = "col-md-4">
```{r fig.asp=0.35, echo=FALSE, fig.align='left', out.width="270", out.height="270"}
library(png)
library(grid)
img <- readPNG("Imagenes/LogoUnal.png")
grid.raster(img)
```

```{r fig.asp=0.35, echo=FALSE, fig.align='center', out.width="200", out.height="200"}
library(png)
library(grid)
img1 <- readPNG("Imagenes/cefes-logo.png")
grid.raster(img1)
```

```{r fig.asp=0.35, echo=FALSE, fig.align='right', out.width="180", out.height="180"}
library(png)
library(grid)
  img2 <- readPNG("Imagenes/becasmb.png")
grid.raster(img2)
```
</div>
</div>


## Academic profile

+ [Estudiante del pregrado en Estadística - Universidad Nacional de Colombia sede Medellín](http://ciencias.medellin.unal.edu.co/escuelas/estadistica/component/progracad/?snies=16920&Itemid=129)
+ [Bachiller Académico - Institución Educativa Liceo Caucasia](http://ciencias.medellin.unal.edu.co/escuelas/estadistica/component/progracad/?snies=16920&Itemid=129)


## Sports profile

- [Árbitro de Fútbol Sala - Corporación Arbiantioquia](http://arbiantioquia.org) 
- [Selección de Fútbol Sala UnalMed](https://www.instagram.com/futsalunalmed) 









<br>
<hr>
<p><center>Copyright &copy; 2018, webpage made with Rmarkdown.</center></p>
<hr>