---
title: <p><center>**SOBRE MÍ**</center></p>
---

Mi nombre es **Yuberth Anderson Saavedra Coneo**, soy oriundo del municipio de Caucasia y actualmente vivo en la ciudad de Medellín. Me siento orgulloso de ser egresado de la **Institución Educativa Liceo Caucasia.**

```{r fig.asp=0.60, echo=FALSE, fig.align='center'}
library(png)
library(grid)
img <- readPNG("Imagenes/Culumpio.png")
grid.raster(img)
```

En el Liceo realizo el pago de las horas sociales correspondientes a mis deberes con la **Corporación para el Fomento de la Educación Superior de la Gobernación de Antioquia** y así, cumplir a cabalidad cumplir con el reglamento operativo de la beca **Mejores Bachilleres,** la cual obtuve al ingresar al pregrado en Estadística en la **Universidad Nacional de Colombia sede Medellín.**

```{r fig.asp=0.60, echo=FALSE, fig.align='center'}
library(png)
library(grid)
img <- readPNG("Imagenes/Dandoclase.png")
grid.raster(img)
```

Por otro lado, me siento motivado para adquirir conocimientos sobre las nuevas tecnologías de programación en estadística y poder hacer uso de ellas para modelar algunas posibles soluciones a los problemas presentados en mi entorno social.

```{r fig.asp=0.70, echo=FALSE, fig.align='center'}
library(png)
library(grid)
img <- readPNG("Imagenes/bibliocasa.png")
grid.raster(img)
```

Actualmente comparto una relación amorosa con **Karen Julieth Márquez Polo,** quien en unión con mi familia es la persona que me motiva a luchar para alcanzar mis sueños. Ella es de gran apoyo para mí, es mi confidente, le comparto mis sueños e ilusiones y tenemos más de dos años compartiendo buenos y malos momentos que nos han ayudado a crecer como personas integras.

```{r fig.asp=0.70, echo=FALSE, fig.align='center'}
library(png)
library(grid)
img <- readPNG("Imagenes/24122017.png")
grid.raster(img)
```

Finalmente, como estudiante represento a mi universidad en el equipo competitivo de **Fútbol Sala;** en primer año (2016), tuvé junto a mis compañeros la oportunidad de llegar a la final del **Torneo Departamental de Fútbol Sala, Categoria Sub 20;** no obstante, dicho torneo se nos escapo de las manos dado que el equipo adversario (Molino Viejo), nos remontó el partido de un favorable 3-1 a un triste 4-3. El año pasado, llegamos a las semifinales del **Torneo INDER Universidades,** siendo eliminados por la Universidad San Buenaventura, con un marcador 0-1; dichos torneos son organizado por la **Liga Antioqueña de Fútbol.** Similiarmente, también participamos en **La Copa Oyola,** que es organizada por la **Universidad Javeriana** y, se realiza cada dos años en la ciudad de Cali. Además, competimos el torneo de la **Asociación Colombiana de Universidades - ASCUN,** que sin duda es el más representativo ya que brinda acceso a las finales nacionales. 

```{r fig.asp=0.70, echo=FALSE, fig.align='center'}
library(png)
library(grid)
img <- readPNG("Imagenes/Fútsal.png")
grid.raster(img)
```



<br>
<hr>
<p><center>Copyright &copy; 2018, webpage made by Yuberth Saavedra with Rmarkdown.</center></p>
<hr>